【裁判字號】    98,家聲,41
【裁判日期】    980309
【裁判案由】    大陸地區判決聲請承認之裁定
【裁判全文】
臺灣高雄地方法院民事裁定              98年度家聲字第41號
聲  請  人  乙○○
相  對  人  甲○○
上當事人間聲請裁定認可大陸地區民事確定判決事件，本院裁定
如下：
    主  文
認可大陸地區黑龍江省佳木斯市前進區人民法院西元二００二年
五月八日（二００二）前民初字第二一一號之民事確定判決。
聲請費用由聲請人負擔。
    理  由
一、按在大陸地區作成之文書，經行政院設立或指定之機構或委
    託之民間團體驗證者，推定為真正；又在大陸地區作成之民
    事確定判決、民事仲裁判斷，不違背臺灣地區公共秩序或善
    良風俗者，得聲請法院裁定認可；前開規定，以在臺灣地區
    作成之民事確定裁判、民事仲裁判斷，得聲請大陸地區法院
    裁定認可或為執行名義者，始適用之，臺灣地區與大陸地區
    人民關係條例第7 條、第74條第1 項、第3 項分別定有明文
    。
二、本件聲請意旨略以：聲請人乙○○與相對人甲○○原係夫妻
    關係，後因感情破裂，經聲請人訴請大陸地區黑龍江省佳木
    斯市前進區人民法院西元2002年5 月8 日（2002）前民初字
    第211 號判決兩造離婚，並於西元2002年5 月26日確定在案
    ，有財團法人海峽交流基金會驗證屬實，爰依前開規定聲請
    裁定認可等語。
三、聲請人主張之上開事實，業據其提出大陸地區黑龍江省佳木
    斯市前進區人民法院西元2002年5 月8 日（2002）前民初字
    第211 號民事判決書暨其生效證明書、大陸地區黑龍江省佳
    木斯市（2002）佳證字第1784、1946號證明書、財團法人海
    峽交流基金會民國91年12月19日（91）南核字第070951、07
    0953號證明書各1 份為證，堪信為真實。本院審酌上開判決
    書內容，係以兩造婚後性格不和、分居兩地生活無法溝通感
    情，致使夫妻感情破裂，判決准予兩造離婚，與我國民法第
    1052條第2 項之離婚重大事由相當，經核其判決內容亦與臺
    灣地區之公共秩序或善良風俗並無相違；又大陸地區業於87
    年1 月15日通過「最高人民法院關於人民法院認可台灣地區
    有關法院民事判決的規定」，並自同年5 月26日起施行，嗣
    在臺灣地區作成之民事確定裁判，已得依該規定聲請大陸地
    區法院裁定認可，是應認聲請人之聲請，於法有據，應予認
    可。
四、依非訟事件法第21條第2項、第24條第1項，民事訴訟法第78
    條，裁定如主文。
中    華    民    國    98    年    3     月    9     日
                  家事法庭法  官  邱泰錄
正本係照原本作成。
如對本裁定抗告須於裁定送達後10日內向本院提出抗告狀。
中    華    民    國    98    年    3     月    9     日
                          書記官  廖美玲


司法院資訊處製作；財團法人民間司法改革基金會備份。
